臺灣高等法院民事裁定
108年度抗字第1683號
抗  告  人  符澤泉  
上列抗告人因與相對人極上寓社區管理委員會等間交付文件事件
，對於中華民國108年10月14日臺灣桃園地方法院108年度補字第
570號裁定提起抗告，本院裁定如下：
 主 文
抗告駁回。
抗告訴訟費用由抗告人負擔。
 理 由
一、按訴訟標的之價額，由法院核定；核定之價額，以起訴時之
    交易價額為準；無交易價額者，以原告就訴訟標的所有之利
    益為準。惟訴訟標的之價額不能核定者，以民事訴訟法第 4
    66 條所定不得上訴第三審之最高利益額數加1/10定之。再
    者，以一訴主張數項標的，其價額合併計算之，但所主張之
    數項標的互相競合或應為選擇者，其訴訟標的價額，應依其
    中價額最高者定之，同法第77條之1第1項、第2項、第77條
    之2第1 項、第2 項、第77條之12定有明文。本件抗告人起
    訴求為㈠確認相對人極上寓社區管理委員會（下稱管委會）1
    03年第17屆委員選舉無效；㈡命相對人影印102年16屆管委會
    應負擔費用及每月繳費明細或憑證；㈢命相對人影印管委會
    委員委任廠商合約書。經核，抗告人㈡、㈢之請求均係求為命
    相對人影印文件，訴訟標的互相競合，只須擇其價額最高者
    定之；至㈠之確認請求與㈡、㈢性質不同，訴訟標的價額應合
    併計算。又上開3項訴訟標的法律關係，性質上非屬人格權
    或身分權，故均屬財產權訴訟，且其標的價額不能按金錢估
    計，復不能依其他受益情形而為核定，均屬訴訟標的價額不
    能核定者，應各以新臺幣（下同）165萬元定之，是本件訴
    訟標的價額核定為330萬元（即㈠之標的價額0000000＋㈡㈢擇一
    之標的價額0000000=0000000），應徵第一審裁判費3萬3,67
    0元，原裁定命抗告人限期補正，並無不合。
二、抗告人以其僅申請極上寓社區106、107及108年度管委會應
    負擔管理費用，每月繳費明細或憑證，並未要求當選無效之
    判決，原裁定核定價額費用過高云云，執為抗告理由。惟查
    ：抗告人起訴請求確認管委會選舉無效，有其提出之民事告
    訴狀足稽，抗告人謂其並無此項請求，顯有未合，抗告意旨
    執此指摘原裁定不當，求為廢棄，為無理由，應予駁回。爰
    裁定如主文。
中　　華　　民　　國　 109　　年　　1 　　月　　14　　日
                  民事第八庭
                        審判長法  官  陳邦豪
                              法  官  胡芷瑜
                              法  官  古振暉
正本係照原本作成。
本裁定除以適用法規顯有錯誤為理由外，不得再抗告。如提起再
抗告，應於收受送達後10日內委任律師為代理人向本院提出再抗
告狀。並繳納再抗告費新臺幣１千元。
中　　華　　民　　國　 109　　年　　1 　　月　　15　　日
　　　　　　　　　　　　　    書記官  廖逸柔